【裁判字號】    88,易,594
【裁判日期】    890221
【裁判案由】    竊盜等
【裁判全文】
臺灣基隆地方法院刑事判決                八十八年度易字第五九四號
    公  訴  人  台灣基隆地方法院檢察署檢察官
    被      告  乙○○
右列被告因竊盜案件，經檢察官提起公訴（八十八年度偵字第五八三０號、第五九三
八號），本院判決如左：
    主    文
乙○○連續以加害生命之事，恐嚇他人致生危害於安全，累犯，處有期徒刑陸月；又
連續毀壞安全設備竊盜，累犯，處有期徒刑壹年貳月；應執行有期徒刑壹年陸月。
    事    實
一、乙○○前於民國（下同）八十五年十一月四日因違反麻醉藥品管理條例案件，經
    本院判處有期徒刑五月確定，甫於八十五年十一月二十二日易科罰金執行完畢，
    仍不知悔改，乙○○於八十七年十一月某日間，前往基隆市○○路一五號梧桐煤
    氣行與友人飲酒，因故與梧桐煤氣行老闆壬○○發生爭執，遂基於恐嚇之概括犯
    意，返回茂發煤氣行持菜刀一把（無法證明為其所有）前往梧桐煤氣行，揚言要
    殺害壬○○，遭在場之甲○○、辛○勸阻，致壬○○心生畏怖，以加害生命之事
    ，恐嚇壬○○，致生危害於安全；隨後於同年月日下午五時許，乙○○不滿辛○
    迴護壬○○，竟打電話給辛○，適為辛○之妻接聽，乙○○揚言要放火燒辛○經
    營之裕豐煤氣行，辛○之妻以電話聯絡辛○，並告以此事，致辛○及其妻心生畏
    怖，以加害生命之事，恐嚇辛○及其妻，致生危害於安全。乙○○原任職於茂發
    煤氣行，因故於八十七年七月一日遭解雇，竟以竊得之物為施行詐欺之手段，並
    基於意圖為自己不法所有之概括犯意，連續於附表一所示之時間、地點，以附表
    一所示之方法竊取如附表一所示之被害人所持有之瓦斯桶，乙○○竊得瓦斯桶後
    ，或轉賣予他人得利或基於意圖為自己不法所有之概括犯意，冒充茂發煤氣行員
    工，於如附表二所示時間、地點，以如附表二所示之方法，施用詐術，致使如附
    表二所示之人因而陷於錯誤而交付如附表二所示之物，得手後供己花用。嗣於八
    十八年八月二十三日晚上十時許，在基隆市○○路七八九號五樓，為警查獲。
二、案經基隆市警察局及基隆市警察局第一分局報請台灣基隆地方法院檢察署檢察官
    偵查起訴。
    理    由
一、訊據被告乙○○對於如附表一所示編號除四、五、六、十、十一以外之竊盜行為
    及如附表一所示編號二、三詐欺行為坦承不諱，惟矢口否認有其餘竊盜、恐嚇及
    詐欺行為，辯稱：如附表編號一、四當天收錢，已轉交給老闆，老闆說會處理，
    且因警訊中遭毆打，始供述云云，然查：右開事實，業據被告於警訊中坦承如附
    表一所示編號一至九之竊盜行為及如附表二編號一至四之詐欺行為，核與被害人
    朱麗雲、林秀蘭、許月霞、戊○○、李林腰、楊金連、林志明、洪朝枝、辛○、
    楊王美霞、庚○○、子○○、癸○○○於警訊中，被害人丙○○、丁○○、壬○○、辛○、游招於警訊、偵審中所為指述、證人即被告將竊得之物轉賣之趙婉婷
    、張良玉、陳易德、李全敬、張振豐、劉呂金蓮、陳徐榮蘭、郁玲華於警訊中、
    證人己○○、甲○○於警訊及本院調查時、證人姚永浩、林金盛、吳武昌、楊啟
    文於警訊中所為證述相符，並有贓物認領保管收據一紙在卷為憑，證人姚永浩、
    林金盛、吳武昌既於警訊中證稱：看見被告載運如附表一所示編號十失竊之物等
    語，以被告於八十八年年中之際，並無任職於瓦斯行，且常以竊得之物轉賣他人
    ，若非被告竊取，當不可能出現在被告所使用之貨車上，而證人楊啟文於警訊中
    證稱：其客戶楊王美霞（誤繕為楊黃美霞）失竊瓦斯，過沒多久，被告販賣伊公
    司之瓦斯給楊王美霞等語，若非被告竊取楊王美霞之瓦斯，當無以同一公司之瓦
    斯再予販賣給楊王美霞之理，且證人姚永浩、林金盛、吳武昌、楊啟文與被告無
    仇恨，亦無構詞誣陷被告之理，則被告應有竊取如附表一所示編號十、十一之瓦
    斯桶。又壬○○、辛○到庭均詳述被告如何恐嚇其等之情節，並與證人己○○、
    甲○○於警訊、本院調查時、證人王雅雯、葉文隆於警訊中所為證述相符，以證
    人己○○當庭已表示不願再追究，其所為證詞應非無的放矢，則被告空言否認恐
    嚇行為，不足採信。再如附表二所示編號五、六詐欺行為，亦據被害人游招、丁○○到庭指證歷歷，被害人游招為一出家人，當無口出誑言誣指被告，而被害人
    丁○○與被告亦無仇隙，亦無隨意誣指被告之理，是以被告空言否認此部分詐欺
    犯行，不足採信。至其餘煤氣行老闆羅其春、黃國基、劉德盛所為指述，因屬傳
    言證據，且無其他佐證，自無法據以論罪。綜上所述，被告所辯，均不足採，本
    件事證明確，犯行洵堪認定。
二、核被告所為，係犯刑法第三百零五條之恐嚇罪、同法第三百二十條第一項之普通
    竊盜罪、同法第三百二十一條第一項第二款之加重竊盜罪及同法第三百三十九條
    第一項之詐欺罪。起訴書就如附表一所示編號十之竊盜行為論以普通竊盜罪，因
    被害人辛○到庭指稱：倉庫未住人，大門另加上用鉤子的鎖二個，都被剪斷，十
    八日早上我在他家門口發現多了三個瓦斯桶等語，顯然被告有毀壞安全設備而竊
    盜之行為，應論以刑法第三百二十一條第一項第二款之加重竊盜罪，起訴法條，
    應予變更。被告打電話恐嚇辛○，因係由辛○之妻接聽，再轉告辛○，而其等均
    居住於煤氣行內，自屬恐嚇辛○及其妻，為一行為觸犯數罪名，為想像競合犯，
    從一重罪處斷，且被告恐嚇辛○之妻部分，雖未起訴，然既與起訴事實有裁判上
    一罪關係，本院自得併予審判。被告先後多次恐嚇、竊盜、詐欺犯行，時間緊密
    ，各犯罪構成要件相同，應均係分別基於概括犯意為之，均為連續犯，均應從刑
    法第三百零五條恐嚇罪、同法第三百二十一條第一項第二款之加重竊盜罪及同法
    第三百三十九條第一項之詐欺罪論處，並均依法加重其刑。被告所犯上開加重竊
    盜罪與詐欺罪間，因被告係以竊得之物，販賣他人，而以無法找零為由，詐取被
    害人財物，自有方法結果之牽連關係，應從一重加重竊盜罪論處（起訴書證據並
    所犯法條欄內，先論以分論併罰，後論以牽連犯，前後不一，尚有誤會）。被告
    所犯恐嚇罪與加重竊盜罪間，犯意各別，行為互異，應分論併罰。被告前於八十
    五年十一月四日因違反麻醉藥品管理條例案件，經本院判處有期徒刑五月確定，
    甫於八十五年十一月二十二日易科罰金執行完畢，此有台灣基隆地方法院刑案資
    料查註紀錄表在卷為憑，其於五年內再犯有期徒刑以上之本罪，為累犯，均依法
    遞加重其刑。爰審酌被告年輕力壯，竟不知努力上進，圖以不正當手段牟取利益
    及其素行、品行、智識、犯罪手段、所生損害、犯後態度不佳等一切情狀，分別
    量處如主文所示之刑，並定其應執行刑。至被告供犯罪所用之菜刀一把，無證據
    證明為被告所有，自無庸宣告沒收，附此敘明。至檢察官具體求刑二年六月，因
    被告危害法益尚非甚鉅，被害人己○○亦當庭表示不願追究，所為求刑，尚屬過
    苛。
三據上論斷，應依刑事訴訟法第二百九十九條第一項前段、第三百條，刑法第五十
    六條、第三百零五條、第三百二十一條第一項第二款、第三百三十九條第一項、
    第五十五條、第四十七條、第五十一條第五款，罰金罰鍰提高標準條例第一條前
    段，判決如主文。
本案經檢察官林楨森到庭執行職務。
中      華      民      國    八十九    年      二      月    二十一    日
                                台灣基隆地方法院刑事第二庭
                                        法  官  李  麗  玲
右正本證明與原本無異。
對於本件判決如有不服，應於收受送達後十日內，向本院提出上訴書狀，上訴於臺灣
高等法院，並按他造當事人之人數附具繕本。
                                        書記官  明  祖  斌
中      華      民      國    八十九    年      三      月      一      日
附錄論罪法條：
刑法第三百零五條：
    以加害生命、身體、自由、名譽、財產之事恐嚇他人，致生危害於安全者，處二
    年以下有期徒刑、拘役或三百元以下罰金。
刑法第三百二十一條第一項第二款：
    犯竊盜罪而有左列情形之一者，處六月以上五年以下有期徒刑：
    二、毀越門扇、牆垣或其他安全設備而犯之者。
刑法第三百三十九條第一項：
意圖為自己或第三人不法之所有，以詐術使人將本人或第三人之物交付者，處五年以
下有期徒刑、拘役或科或併科一千元以下罰金。
附表一
編號  犯罪時間        地點      被害人      失竊物      方法
一    八十八年七月  基隆市○○路  朱麗雲  十六公斤瓦斯一  徒手
      二日下午五時  三七巷一七號          個
      許
二    八十八年七月  基隆市○○路  林秀蘭  同右            同右
      初某日        三七巷一０四
                    號之一
三    八十八年七月  基隆市○○路  許月霞  十六公斤瓦斯二  同右
      四日          一五巷三三號          個
四    八十八年七月  基隆市○○路  戊○○  二十公斤瓦斯二  徒手
      十四日凌晨三  八五號                個
      、四時許
五    八十八年八月  同右          同右    同右            同右
      十六日下午三
      、四時許
（續上頁）
六    八十八年八月  基隆市中山三  李林腰  十六公斤瓦斯一  同右
      十六日上午九  路一０三巷一          個
      時許          二０號
七    八十八年八月  基隆市○○路  楊金連  同右（起訴書誤  同右
      二十三日下午  四六巷八五號          繕為二支）
      三時許        之一
八    八十八年七月  基隆市成功市  林志明  二十公斤瓦斯一  同右
      四、五日下午  場兄弟海產店          個
      五時許
九    八十八年七月  基隆市○○街  洪朝枝  十六公斤瓦斯一  同右
      初某日        一六七號              個
十    八十八年八月  基隆市○○路  辛○    五十公斤瓦斯三  毀壞安全設備
      十八日        裕豐煤氣行倉          個
                    庫內
十一  八十八年七月  基隆市○○路  楊王美  二十公斤瓦斯一  徒手
      某日          四四０號      霞      個、瓦斯空瓶二
                                          個
附表二
編號  犯罪時間          地點      被害人      詐取物      方法
一    八十八年七月  基隆市○○路  丙○○  新台幣五百二十  謊稱賣瓦斯先取
      某日上午六時  一四五之一號          元              款未實際交付瓦
      許                                                  斯
二    八十八年七月  基隆市○○路  庚○○  新台幣四百九十  同右
      某日          十巷七之三號          元
三    八十八年八月  基隆市○○路
      中旬某日下午  一一一巷二六  子○○  新台幣五百元、  同右
      一時許        號                    瓦斯空瓶一個
四    八十八年八月  基隆市○○街  劉鐘秀  新台幣一千零四  謊稱茂發煤氣行
      十四日下午七  三二四巷二一  珍      十元            停止營業要收帳
      時許          號三樓                                款
（續上頁）
五    八十八年八月  基隆市○○路  游招    新台幣一千五百  謊稱賣瓦斯無法
      二十三日下午  六巷五五號            四十元（應扣除  找零且爐心故障
      三時許及五時                        已交付之十六公  收回修理
      許                                  斤及二十公斤瓦
                                          斯各一個之價值
                                          ）
六    八十八年八月  基隆市○○路  丁○○  新台幣一千二百  謊稱賣瓦斯而虛
      二十三日上午  一七八巷二二          元              偽交付瓦斯再取
      十時三十分許  之三號                                回瓦斯


司法院資訊處製作；財團法人民間司法改革基金會備份。
